臺灣板橋地方法院刑事判決　　　　　　　96年度訴字第3353號
公　訴　人　臺灣板橋地方法院檢察署檢察官
被　　　告　甲○○
　　　　　　　　　　　5樓（另案羈押於臺灣臺北看守所）
上列被告因違反毒品危害防制條例案件，經檢察官提起公訴（96
年度毒偵字第5183號），被告於準備程序中就被訴事實為有罪之
陳述，經本院合議庭裁定由受命法官獨任進行簡式審判程序，判
決如下：
    主  文
甲○○施用第一級毒品，累犯，處有期徒刑捌月，扣案之摻有海
洛因之香菸壹支沒收銷燬之；又施用第二級毒品，累犯，處有期
徒刑伍月，扣案之甲基安非他命拾伍包（共毛重拾伍點柒公克）
沒收銷燬之，吸食器壹組、玻璃球貳個、摻食吸管貳支、塑膠分
裝袋肆拾個沒收。應執行有期徒刑拾壹月，摻有海洛因之香菸壹
支、甲基安非他命拾伍包（共毛重拾伍點柒公克）沒收銷燬之，
吸食器壹組、玻璃球貳個、摻食吸管貳支、塑膠分裝袋肆拾個沒
收。
    事  實
一、甲○○前於民國94年間，因施用毒品案件，經本院以94年度
    毒聲字第576 號裁定送觀察、勒戒後，認無繼續施用毒品之
    傾向，於94年6 月9 日釋放出所，由臺灣板橋地方法院檢察
    署檢察官以94年度核退毒偵字第495 號為不起訴處分確定；
    又因施用毒品案件，經臺灣士林地方法院於95年9 月18日以
    95年度易字第309 號判處有期徒刑4 月，如易科罰金以銀元
    300 元折1 日，並於95年12月9 日縮短刑期滿執行完畢。詎
    其仍不知悔改，於上開觀察勒戒執行完畢釋放後之5 年內，
    基於施用施用第一級毒品海洛因、第二級毒品甲基安非他命
    之犯意，先於96年7 月8 日晚上6 時至7 時許之間，在臺北
    縣板橋市○○○路○ 段3 巷60號2 樓，以將甲基安非他命置
    入吸食器內加熱燒烤吸食其煙霧之方式，施用甲基安非他命
    1 次，再於同日晚上7 時許，在同一地點，以將海洛因摻入
    香煙內點燃產生煙霧之方式，施用海洛因1 次（起訴書略載
    分別於96年7 月9 日為警採尿回溯前26小時、96小時內之某
    時許，在不詳處所，施用第一級毒品海洛因、第二級毒品安
    非他命）。嗣於96年7 月8 日晚上10時許，在上址為警查獲
    ，並扣得甲基安非他命15包（共毛重15.7公克）、摻有海洛
    因之香菸1 支，及甲○○所有供施用甲基安非他命所用之吸
    食器1 組、玻璃球2 個、摻食吸管2 支、塑膠分裝袋40個。
二、案經臺北縣政府警察局板橋分局報告臺灣板橋地方法院檢察
    署檢察官偵查起訴。
    理  由
壹、程序方面：
    本件被告甲○○所犯並非死刑、無期徒刑、最輕本刑為三年
    年以上有徒刑之罪或高等法院管轄第一審案件，而其於準備
　  程序進行中，先就被訴事實為有罪之陳述，經本院受命法官
    徵詢檢察官及被告之意見後，本院合議庭認合於刑事訴訟法
    第273條之1第1項之規定，裁定由受命法官獨任進行簡式審
    判程序，合先敘明。
貳、實體方面：
一、上揭犯罪事實，業據被告甲○○於警詢、偵查及本院審理時
    坦承不諱，並甲基安非他命15包（共毛重15.7公克）、摻有
    海洛因之香菸1 支、吸食器1 組、玻璃球2 個、摻食吸管2
    支及塑膠分裝袋40個扣案可稽，且被告為警查獲時採集之尿
    液經送驗結果，係呈甲基安非他命及嗎啡陽性反應，有臺灣
    檢驗科技股份有限公司96年7 月25日出具之CH/2007/70780
    號濫用藥物尿液檢驗報告1 紙在卷可憑，足徵被告之自白係
    出於自由意思，且與事實相符。
二、又被告前於94年間，因施用毒品案件，經本院以94年度毒聲
    字第576 號裁定送觀察、勒戒後，認無繼續施用毒品之傾向
    ，於94年6 月9 日釋放出所，由臺灣板橋地方法院檢察署檢
    察官以94年度核退毒偵字第495 號為不起訴處分確定，有臺
    灣高等法院被告全國前案紀錄表一份在卷可查，被告於觀察
    勒戒執行完畢釋放後5 年內，再犯本件施用第一、二級毒品
    之犯行堪以認定，應依法論科。
三、查海洛因及甲基安非他命，分屬於毒品危害防制條例第2 條
    第2 項第1、2款所規定之第一、二級毒品，核被告所為，係
    犯毒品危害防制條例第10條第1 項、第2 項之施用第一、二
    級毒品罪。被告施用前持有第一、二級毒品之低度行為，各
    為施用第一、二毒品之高度行為所吸收，均不另論罪。被告
    所犯上開二罪名，犯意各別，行為互殊，應予分論併罰。又
    被告前因施用毒品案件，經臺灣士林地方法院於95年9 月18
    日以95年度易字第309 號判處有期徒刑4 月，如易科罰金以
    銀元300 元折1 日，並於95年12月9 日縮短刑期滿執行完畢
    ，亦有前開被告前案紀錄表附卷足參，其於有期徒刑執行完
    畢後5 年以內故意再犯本件最重本刑為有期徒刑以上之罪，
    為累犯，應依刑法第47條第1 項之規定加重其刑。爰審酌被
    告前曾施用毒品，業經觀察勒戒完畢，竟一再施用毒品，顯
    見其不思悔改，自制力亦顯不佳，惟兼酌以被告於犯後已坦
    承犯行態度尚稱良好，而其施用毒品行為於本質上係屬自我
    戕害行為，反社會性之程度應屬較低等一切情狀，分別量處
    如主文所示之刑，並定其應執行之刑，以資懲儆。
四、扣案之摻有海洛因之香菸1 支、甲基安非他命15包（共毛重
    15.7公克），為當場查獲之第一、二級毒品，應依毒品危害
    防制條例第18條第1 項前段規定，宣告沒收銷燬之。另扣案
    之吸食器1 組、玻璃球2 個、摻食吸管2 支、塑膠分裝袋40
    個，為被告所有供其施用甲基安非他命所用之物，業據其於
    警詢時供明在卷，均併依刑法第38條第1 項第2 款規定宣告
    沒收。
據上論斷，應依刑事訴訟法第273 條之1 第1 項、第299 條第1
項前段，毒品危害防制條例第10條第1 項、第2 項、第18條第1
項前段，刑法第11條前段、第47條第1 項、第51條第5 款、第38
條第1 項第2 款，判決如主文。
本案經檢察官黃佳權到庭執行職務。
中　　華　　民　　國　　96　　年　　11　  月　　8 　　日
                  刑事第六庭    法　官  高文淵
以上正本證明與原本無異
如不服本判決應於送達後10日內向本院提出上訴狀
                                書記官　林進煌
中　　華　　民　　國　　96　　年　　11　  月　　8 　　日
附錄本案論罪科刑法條全文：
毒品危害防制條例第10條
施用第一級毒品者，處六月以上五年以下有期徒刑。
施用第二級毒品者，處三年以下有期徒刑。
